臺灣彰化地方法院民事判決　94年度訴字第439號
原　　　告　乙○○
被　　　告　甲○○
上列當事人間請求債務人異議之訴事件，本院於民國94年7月7日
言詞辯論終結，判決如下：
    主      文
原告之訴駁回。
訴訟費用由原告負擔。
    事實及理由
一、原告起訴聲明：本院94年度執字第5498號清償債務強制執行
    事件，除本金新台幣（下同）545,800元及自民國93年12月
    31日起至清償日止，按年息百分之五計算之利息外，所為之
    強制執行程序應予撤銷。其主張：(一)在94年6月15日起訴狀
    及同年7月14日補呈理由狀陳稱：被告提出本院93年度票字
    第1118號裁定（本票金額57萬元）、93年度促字第12057號
    支付命令（本金315,000元）、93年度促字第12058 號支付
    命令（本金100,000元）及94年度訴字第99號和解筆錄（金
    額545,800元），合計債權額為1,530,800元及遲延利息之數
    執行名義，聲請　鈞院以94年度執丁字第5498號強制執行事
    件，對原告就坐落彰化縣伸港鄉○○段376地號土地之「公
    同共有權利」查封拍賣，惟關於93年度票字第1118號裁定之
    本票金額共57萬元係原告交付被告作為保證用，並無借貸關
    係。原告亦已償還355,000元又現金6萬元，殘餘545, 800元
    尚未清償，被告即不得就清償或不存在之債權聲請強制執行
    。(二)在94年7月7日言詞辯論期日陳稱：迄94年3月9日在本院
    成立訴訟上和解時僅積欠被告545, 800元，而在94年5月12
    日又償還100,000元等語。被告則聲明駁回原告之訴，其抗
    辯略稱：原告僅分別於93年7月15日、同月26日及94年5月12
    日各償還50,000元、40,000元及100,000元，但目前尚欠1,5
    30,800元及利息未償還等語。
二、按執行名義成之後，如有消滅或妨礙債權人請求之事由發生
    ，債務人得於強制執行程序終結前，向執行法院對債權人提
    起異議之訴，強制執行法第14條第1項定有明文。所謂消滅
    債權人請求之事由，係指足以使執行名義之請求權及執行力
    消滅之原因事實，始足當之。而此等事實，依舉證責任分配
    原則，應由原告即債務人舉證證明之。查被告提出本院93年
    度票字第1118號裁定（本票金額57萬元）、93年度促字第12
    057號支付命令（本金315,000元）、93年度促字第12058號
    支付命令（本金100,000元）及94年度訴字第99號和解筆錄
    （金額545,800元），合計債權額為1,530,800元，聲請本院
    執行處就原告所有坐落彰化縣伸港鄉○○段376地號土地之
    「公同共有權利」實施之查封拍賣之事實，為兩造不爭執，
    並經調取本院94年度執字第5498號執行事件卷宗核閱無訛。
    次查：本院執行處就被告所有上開土地實施強制執行，其程
    序係為上開全部之執行名義而進行。是必須上開全部執行名
    義之請求權及執行力均消滅，執行程序始得撤銷，無從割裂
    部分程序為撤銷。至於將來就執行所得金額得取償之實際數
    額為若干，則屬另一問題。本件原告既自認其尚有積欠被告
    債務未完全清償，無論該金額係如原告於94年6月15日起訴
    狀及同年7月14日補呈理由狀所述之545,800元或94年7月7日
    言詞辯論期日所稱之445, 800元，或如被告所抗辯之數額，
    均足認被告據以強制執行之執行名義，其請求權及執行力並
    未全部消滅，被告自得對原告所有之上開財產為強制執行。
三、從而，原告依強制執行法第14條第1項之規定，提起債務人
    異議之訴，請求撤銷本院94年度執字第5498號強制執行事件
    ，除本金545,800元及自民國93年12月31日起至清償日止，
    按年息5%計算之利息外，所為之執行程序，為無理由，不應
    准許，應予駁回。
四、本件為判決基礎之事證已明，兩造其餘攻擊防禦方法，經核
    與本判決之結果不生影響，自毋庸逐一論述。
五、訴訟費用負擔之依據：民事訴訟法第78條。
中　　華　　民　　國　　94　　年　　7 　　月　　21　　日
                  民事第一庭    法　官　蔡紹良
以上正本係照原本作成。
如對判決上訴，應於判決送達後20日內向本院提出上訴狀。
中　　華　　民　　國　　94　　年　　7 　　月　　21　　日
                      　　　    書記官　田慧賢
